---
title: "Tarea Anualidad Vencida"
author: "Leonardo Daniel"
date: "2024-11-10
---

#Ejercicios 

#Glosario de los ejercicios

VA=Valor Actual
VF=Valor Final
r=Tasa de interés compuesta
t=Tiempo
i=Tasa de interés anual
k=Tasa de interés quincenal
tt= Capitalización al año

#Ejercicio 1:

Un inversionista realiza un pago mensual de $1,200.00 al final de cada mes durante 5 años en una anualidad vencida que paga una tasa de interés del 6% anual, compuesto mensualmente .¿Cuál es el valor futuro de esta inversión?

Fórmula empleada: $VF=VA*(((r+1)^t-1)/r)$

```{r}
VA=1200
i=0.06
r=i/12
t=5*12

VF=VA*(((r+1)^t-1)/r)
VF
```

#Ejercicio 2:

Una empresa realiza pagos quincenales de $2,000 al final de cada quincena en una cuenta que paga una tasa de interés del 7% anual, compuesta quincenalmente, durante 10 años. ¿Cuál será el valor futuro de esta anualidad vencida?

Fórmula empleada: $VF=VA*(((r+1)^t-1)/r)$

```{r}
VA=2000
i=0.07
r=i/24
t=24*10

VF=VA*(((r+1)^t-1)/r)
VF
```

#Ejercicio 3:

Una persona realiza pagos mensuales de $800 al final de cada mes en una cuenta que paga una tasa de interés del 4% anual, compuesta mensualmente, durante 3 años bajo una anualidad vencida. ¿Cuál es el valor futuro al finalizar el plazo?

Fórmula empleada: $VF=VA*(((r+1)^t-1)/r)$

```{r}
VA=800
i=0.04
r=i/12
t=12*3

VF=VA*(((r+1)^t-1)/r)
VF
```

#Ejercicio 4:

Una persona desea tener $150,000 dentro de 8 años, realizando pagos quincenales al final de cada quincena a una tasa de interés del 5% anual, compuesta quincenalmente. ¿Cuánto debe ser el monto de cada pago quincenal si la anualidad es vencida?

Fórmula empleada: $P=VF*r/((1+r)^t-1)$


```{r}
VF=150000
i=0.05
r=i/24
t=8*24

P=VF*r/((1+r)^t-1)
P
```

#Ejercicio 5:

Una persona desea acumular $200,000 en 15 años mediante pagos mensuales al final de cada mes bajo una anualidad vencida con una tasa de interés del 3% anual, compuesta mensualmente. ¿Cuánto debe pagar cada mes?

Fórmula empleada: $P=VF*r/((1+r)^t-1)$


```{r}
VF=200000
i=0.03
r=i/12
t=15*12

P=VF*r/((1+r)^t-1)
P
```

#Ejercicio 6:

Una empresa quiere acumular $500,000 en 12 años mediante pagos quincenales al final de cada quincena bajo una anualidad vencida con una tasa de interés del 6% anual, compuesta quincenalmente. ¿Cuánto deberá pagar cada quincena?

Fórmula empleada: $P=VF*r/((1+r)^t-1)$


```{r}
VF=200000
i=0.03
r=i/12
t=15*12

P=VF*r/((1+r)^t-1)
P
```

#Ejercicio 7:

Una persona desea acumular $200,000 en 15 años mediante pagos mensuales al final de cada mes bajo una anualidad vencida con una tasa de interés del 3% anual, compuesta mensualmente. ¿Cuánto debe pagar cada mes?

Fórmula empleada: $P=VF*r/((1+r)^t-1)$


```{r}
VF=500000
i=0.06
r=i/24
t=12*24

P=VF*r/((1+r)^t-1)
P
```

#Ejercicio 8:

Un individuo realiza pagos quincenales de $1,000 al final de cada quincena en una cuenta que paga una tasa de interés del 5% anual, compuesta quincenalmente. Si quiere acumular $80,000, ¿cuántas quincenas deberá hacer estos pagos bajo una anualidad vencida?

Fórmula empleada: $t=log((VF*r/P)+1)/log(1+r)$


```{r}
VF=80000
i=0.045
r=i/24
P=1000

t=log((VF*r/P)+1)/log(1+r)
t
```

#Ejercicio 9:

Se realizan pagos quincenales de $900 al final de cada quincena en una cuenta de ahorro durante 6 años bajo una anualidad vencida. Si al final del plazo se acumulan $210,000, ¿cuál es la tasa de interés anual compuesta quincenalmente?

Fórmulas empleadas: $i=tt*((VF/P)^(1/(tt*t))-1)$
 $k=(1+i)^(1/tt)-1$


```{r}
VF=210000
r=i/24
P=900
t=6
tt=66

i=tt*((VF/P)^(1/(tt*t))-1)
i

k=(1+i)^(1/tt)-1
k

cat("La tasa de interés anual (i) es:", i * 100, "%\n")
cat("La tasa de interés quincenal (k) es:", k * 100, "%\n")
```

#Ejercicio 10:

Se realizan pagos mensuales de 1,500 pesos al final de cada mes durante 7 años bajo una anualidad vencida. Si al final se acumula un valor futuro de 150,000 pesos, ¿cuál es la tasa de interés anual compuesta mensualmente?

Fórmulas empleadas: $i=tt*((VF/P)^(1/(tt*t))-1)$
 $k=(1+i)^(1/tt)-1$


```{r}
VF=150000
r=i/24
P=1500
t=7
tt=7*12

i=tt*((VF/P)^(1/(tt*t))-1)
i

k=(1+i)^(1/tt)-1
k

cat("La tasa de interés anual (i) es:", i * 100, "%\n")
cat("La tasa de interés mensual (k) es:", k * 100, "%\n")
```